ACORDAO-COMPLETO-2415000

ACÓRDÃO DE RELAÇÃO

ACÓRDÃO DE RELAÇÃO 7057/2020 ATA 21/2020 - PRIMEIRA CÂMARA

Acórdão 7057/2020-TCU-Primeira Câmara
Os ministros do Tribunal de Contas da União, reunidos em sessão da 1ª Câmara, na forma do art. 143, V, 'a', do RI/TCU, e de acordo com o parecer da unidade instrutiva emitido nos autos, ACORDAM, por unanimidade, em considerar: cumpridas as medidas contidas nos itens 1.8.1.1, 1.8.1.2, 1.8.1.4 e 1.8.1.5 do Acórdão 432/2020-TCU-Primeira Câmara, não cumpridas as medidas solicitadas no item 1.8.1.3 do Acórdão 432/2020-TCU-Primeira Câmara, fazendo-se as determinações abaixo sugeridas.
1. Processo TC-Processo 022.464/2019-0 (REPRESENTAÇÃO) 
	1.1. Apensos: Processo 022.494/2019-7 (REPRESENTAÇÃO) ; Processo 022.475/2019-2 (REPRESENTAÇÃO) .
	1.2. Órgão/Entidade: Companhia de Entrepostos e Armazéns Gerais de São Paulo.
	1.3. Representante: Proactiva Meio Ambiente Brasil Ltda. (50.668.722/0001-97) .
	1.4. Relator: Ministro-Substituto Weder de Oliveira.
	1.5. Representante do Ministério Público: não atuou.
	1.6. Unidade Técnica: Secretaria de Controle Externo de Aquisições Logísticas (Selog) .
	1.7. Representação legal: Gustavo Costa Ferreira (38481/OAB-SC) e outros, representando Proactiva Meio Ambiente Brasil Ltda. 
	1.8. Determinações/Recomendações/Orientações: 
	1.8.1. realizar a audiência dos responsáveis citados no item 26.3 da instrução da unidade técnica (peça 55) , com fulcro nos arts. 10, § 1º, e 12, inciso III, da Lei 8.443/1992 c/c o art. 250, inciso IV, c/c o art. 237, parágrafo único, do Regimento Interno/TCU, para apresentar, no prazo de 15 (quinze) dias, razões de justificativa acerca das irregularidades apontadas no item 26.3 da instrução da unidade técnica (peça 55) identificadas na condução/execução do pregão eletrônico 40 (licitação com objeto idêntico ao do pregão eletrônico 23/2019 - anulado em 12/12/2019) ;
	1.8.2. alertar o Sr. Johnni Hunter Nogueira, caso conste do rol de responsáveis das contas anuais da Companhia de Entrepostos e Armazéns Gerais de São Paulo (Ceagesp) , quanto à possibilidade de as suas contas ordinárias serem julgadas irregulares em decorrência das constatações identificadas neste processo;
	1.8.3. autorizar que a Selog comunique à unidade técnica responsável pelas contas anuais da entidade representada a existência do respectivo processo, a fim de que esta avalie a necessidade de sobrestamento das contas anuais correspondentes, nos termos do item 26.1 do anexo I da Portaria Segecex 12/2016; e
	1.8.4. encaminhar cópia da presente instrução aos responsáveis, a fim de subsidiar as razões de justificativa requeridas.

Primeira Câmara

Proactiva Meio Ambiente Brasil Ltda. (50.668.722/0001-97).

ACORDAO-COMPLETO-2441119

Acórdão 13939/2020 - Primeira Câmara

Gustavo Costa Ferreira

WEDER DE OLIVEIRA

Gustavo Costa Ferreira (38481/OAB-SC) e outros, representando Proactiva Meio Ambiente Brasil Ltda.

Não atuou.

REPRESENTAÇÃO (REPR)

Secretaria de Controle Externo de Aquisições Logísticas (Selog).